【裁判字號】    95,抗,36
【裁判日期】    950428
【裁判案由】    本票裁定
【裁判全文】
臺灣士林地方法院民事裁定                95年度抗字第36號
抗  告  人  丙○○
            甲○○
上列抗告人因與相對人乙○○○間本票裁定事件，對於中華民國
95年1 月27日臺灣士林地方法院94年度票字第9387號裁定提起抗
告，本院裁定如下：
    主      文
抗告駁回。
抗告程序費用新台幣壹仟元由抗告人連帶負擔。
    理  由
一、按，執票人向本票發票人行使追索權時，得聲請法院裁定後
    強制執行。又，二人以上在票據上共同簽名時，應連帶負責
    。票據法第123 條、第5 條第2 項分別定有明文。再，本票
    執票人依上開法條之規定，聲請法院裁定許可對發票人強制
    執行，係屬非訟事件程序，法院僅就形式上審查得否准許強
    制執行，此項裁定並無確定實體上法律關係存否之效力，如
    發票人就票據債務之存否有爭執時，應由發票人提起確認之
    訴，以資解決。有最高法院56年台抗字第714 號、57年台抗
    字第76號判例可資參酌。
二、本件相對人主張：伊執有抗告人為共同發票人，如原裁定所
    示之本票一紙，並免除作成拒絕證書，詎屆期提示未獲付款
    ，依票據法第123 條之規定聲請裁定許可強制執行等情，已
    據其提出本票一紙為證，原裁定予以准許，即無不合。
三、抗告意旨略以：抗告人丙○○與相對人之子趙福鍊合作開發
    專利產品，由抗告人丙○○負責開發，趙福鍊則提供開發費
    用，因趙福鍊擔心公司營運及開發費用，故要求抗告人丙○
    ○簽發本票為憑證，將來利潤須由此金額扣除後，始能分配
    ，並要求抗告人丙○○之配偶、即抗告人甲○○亦須背書，
    表示暸解狀況，抗告人丙○○經手之費用均用於公務上，並
    非借貸私人使用，且抗告人僅填寫金額，未填寫發票日及到
    期日，又相對人係趙福鍊之母親，其代為聲請裁定是否適法
    亦屬有疑等語。
四、經核，抗告人所稱未填載發票日、到期日乙節，與相對人聲
    請狀所載內容相悖，而所述關於簽發系爭本票之原因關係、
    相對人有無合法票據權利等情，亦均屬票據債權存否之實體
    爭執事項，揆諸首揭說明，均應由抗告人另行提起實體訴訟
    以資解決，非本件非訟程序所得加以審究，仍應為許可強制
    執行之裁定。
五、據上論結，本件抗告為無理由，依非訟事件法第46條、第21
    條第2 項、第23條，民事訴訟法第495 條之1 第1 項、第
    449 條第1 項、第85條第2 項，裁定如主文。
中    華    民    國    95    年    4     月    28    日
                  民事第二庭    審判長法  官  陳介源
                                      法  官  王本源
                                      法  官  施月燿
以上正本證明與原本無異。
如不服本裁定，僅得於收受本裁定正本送達後10日內，以適用法
規顯有錯誤為理由，向本院提出再抗告狀，（須附繕本一份及繳
納再抗告裁判費新台幣1,000 元），經本院許可後始可再抗告。
中    華    民    國    95    年    5     月    2     日
                                      書記官  陳淑女


司法院資訊處製作；財團法人民間司法改革基金會備份。
